臺灣新竹地方法院刑事判決
111年度金訴字第442號
公  訴  人  臺灣新竹地方檢察署檢察官
被      告  林秉翰


                    另案於法務部○○○○○○○○○○○執行中
            劉芸庭


上  一  人  
選任辯護人  黃昱銘律師
            王聖傑律師
上列被告等因違反洗錢防制法等案件，經檢察官提起公訴（111
年度偵字第1000號、第7717號），本院判決如下︰
    主  文
丁○○犯三人以上共同詐欺取財罪，共陸罪，各處如附表主文欄所
示之刑。應執行有期徒刑壹年柒月。未扣案之犯罪所得新臺幣壹
萬元沒收之，於全部或一部不能沒收或不宜執行沒收時，追徵其
價額。
辛○○犯三人以上共同詐欺取財罪，共陸罪，各處如附表主文欄所
示之刑。應執行有期徒刑壹年陸月。
    事  實
一、丁○○自民國110年5月初某日起（涉犯組織犯罪防制條例部分
    ，業經臺灣臺南地方法院以110年度訴字第746號判決確定）
    、辛○○、朱韻如（業經臺灣高等法院以111年度上訴字第229
    6號判決確定）於同年月13日，基於參與犯罪組織之犯意，
    分別加入真實姓名、年籍不詳暱稱「潮霖資產黃浩偉」、「
    陳柏宇」所屬之成年人所組成以實施詐術為手段且具有持續
    性、牟利性、結構性之詐欺集團犯罪組織，丁○○、辛○○均擔
    任該詐欺集團之車手，負責收取當日提領之詐欺所得款項，
    丁○○、辛○○並因此各獲取新臺幣（下同）1萬元之酬勞。丁○○、辛○○、朱韻如及所屬詐欺集團成員共同意圖為自己不法
    之所有，基於3人以上共同詐欺取財及隱匿掩飾詐欺所得去
    向之犯意聯絡與行為分擔，以附表詐欺時間及方式欄所示之
    方式，致甲○○、己○○、乙○○、丙○○、庚○○、戊○○陷於錯誤，
    分別於附表匯款時間、地點、金額及匯入之帳戶欄所示之時
    地，將各該款項匯入朱韻如所有之中華郵政股份有限公司帳
    號00000000000000號帳戶（下稱郵局帳戶）、玉山商業銀行
    帳號0000000000000號帳戶（下稱玉山銀行帳戶）。俟詐欺
    款項匯入上開帳戶後，朱韻如即依「陳柏宇」指示於附表提
    領時間、地點及金額欄所示之時地提領各該款項或轉帳，而
    丁○○則駕駛不知情之温志松所有車牌號碼000-0000號自用小
    客車搭載辛○○於附表交付上手時間、地點及金額欄所示之時
    地，由辛○○向朱韻如收取其提領之詐欺款項，辛○○再將該詐
    欺款項交給丁○○，丁○○復以不詳方式上繳詐欺集團成員，以
    此製造金流斷點，隱匿上開詐欺特定犯罪不法所得之去向。
    嗣甲○○、己○○、乙○○、丙○○、庚○○、戊○○等人發覺受騙報警
    處理，經警始循線查悉上情。
二、案經甲○○、己○○、乙○○、丙○○、庚○○、戊○○訴由新竹市警察
    局第一分局報告臺灣新竹地方檢察署檢察官偵查起訴。　　
    理  由
壹、程序事項
一、按被告以外之人於審判外之言詞或書面陳述，除法律有規定
    者外，不得作為證據。被告以外之人於審判外之陳述，經當
    事人於審判程序同意作為證據，法院審酌該言詞陳述或書面
    陳述作成時之情況，認為適當者，亦得為證據。當事人、代
    理人或辯護人於法院調查證據時，知有第159條第1項不得為
    證據之情形，而未於言詞辯論終結前聲明異議者，視為有前
    項之同意。刑事訴訟法第159條第1項、第159條之5分別定有
    明文。經查，本判決所引用被告丁○○、辛○○以外之人於審判
    外陳述之供述證據及其餘所依憑判斷之非供述證據等證據方
    法，檢察官、被告2人、被告辛○○之辯護人於本院準備程序
    中已先就其中部分表示無意見（本院卷第102頁至第103頁）
    ，並於本案言詞辯論終結前均未聲明異議，而本院審酌上開
    供述證據作成時，並無違法或不當之情況；其餘所依憑判斷
    之非供述證據，亦無證據證明係違反法定程序所取得，且無
    刑事訴訟法第159條之4顯有不可信之情況，或其他不得作為
    證據之情形；且上開各該供述證據及非供述證據，又均無證
    明力明顯過低之情形，復均經本院於審理程序依法進行調查
    ，並予以當事人辯論之機會，被告之訴訟防禦權已受保障，
    是認上開供述證據及非供述證據等證據方法，均適當得為證
    據，依刑事訴訟法第159條之5第1項規定，應均有證據能力
    。
二、另組織犯罪防制條例第12條第1項中段規定：「訊問證人之
    筆錄，以在檢察官或法官面前作成，並經踐行刑事訴訟法所
    定訊問證人之程序者為限，始得採為證據」，係以立法排除
    被告以外之人於警詢或檢察事務官調查中所為之陳述，得適
    用刑事訴訟法第159條之2、第159條之3及第159條之5之規定
    ，是證人於警詢時之陳述，於違反組織犯罪防制條例案件，
    即絕對不具有證據能力，自不得採為判決基礎。又上開組織
    犯罪防制條例第12條第1項規定，係排除一般證人於警詢陳
    述之證據能力之特別規定，然被告之陳述，對被告本身而言
    ，則不在排除之列，至於共犯被告於偵查中以被告身分之陳
    述，仍應類推適用上開規定，定其得否為證據。經查，本判
    決以下引用之人證於警詢時及偵查中未經具結之陳述部分，
    均屬被告以外之人於審判外之陳述，依前開說明，於其所涉
    參與犯罪組織罪名，即絕對不具證據能力，不得採為判決基
    礎，然就被告所涉各該加重詐欺等犯行，則不受此限制。至
    被告之陳述，對於自己而言，則屬被告之供述，為法定證據
    方法之一，當不在組織犯罪防制條例第12條第1項規定排除
    之列，除有不得作為證據之例外，亦可在有補強證據之情況
    下，作為證明被告自己犯罪之證據，自不待言。　
貳、實體部分　　　
一、認定犯罪事實所憑之證據及認定之理由：
　　上開犯罪事實，業據被告丁○○於本院準備程序及審理中、被
    告辛○○於本院審理中均坦承不諱(本院卷第102頁、第266頁)
    ，核與共同正犯朱韻如於警詢、偵訊中之證述、證人温志松
    於警詢中之證述大致相符（7717號偵字卷第10頁至第13頁、
    第44頁至第45頁），並據證人即告訴人戊○○、乙○○、庚○○、
    丙○○、甲○○、己○○於警詢時之指訴被害情節在卷(7717號偵
    字卷第50頁、第57頁、第63頁、第72頁、第81頁、第87頁)
    ，另有車輛詳細資料報表1份、共同被告朱韻如交付提領款
    項、車牌號碼000-0000號自用小客車之監視器、朱韻如與「
    潮霖資產黃浩偉」、「陳柏宇」之對話紀錄翻拍照片數張(2
    557號他字卷第11頁至第13頁、第31頁至第39頁、7717號偵
    字卷第32頁至第36頁)及如附表證據欄所示之證據附卷可佐
    ，是被告2人之任意性自白，確與事實相符，均堪予採信，
    自均應依法論科。
二、論罪科刑：
㈠、被告丁○○、辛○○參與「潮霖資產黃浩偉」、「陳柏宇」所屬
    以實施詐術為手段且具有持續性、牟利性、結構性之詐欺集
    團犯罪組織，擔任該詐欺集團之車手，負責收取、轉交經提
    領之詐欺所得款項，並與朱韻如、「潮霖資產黃浩偉」、「
    陳柏宇」及所屬詐欺集團成員就本案所犯詐欺取財犯行，使
    告訴人等6人分別於附表匯款時間、地點、金額及匯入之帳
    戶欄所示之時地，將各該款項匯款至朱韻如所有之上開帳戶
    後，先由朱韻如依「陳柏宇」指示提領帳戶內詐欺所得贓款
    ，再依指示至指定地點將詐欺贓款轉交辛○○取款，辛○○再將
    贓款轉交丁○○，丁○○則以不詳方式上繳詐欺集團成員以隱匿
    其等詐欺所得去向，業如前述，所為已切斷資金與當初犯罪
    行為之關聯性，隱匿犯罪行為或該資金不法來源或本質，使
    偵查機關無法藉由資金之流向追查犯罪者。是核被告丁○○所
    為，係犯刑法第339條之4第1項第2款之3人以上共同詐欺取
    財罪及洗錢防制法第14條第1項、第2條第2款之洗錢罪；被
    告辛○○所為，係犯組織犯罪條例第3條第1項後段參與犯罪組
    織、刑法第339條之4第1項第2款之3人以上共同詐欺取財罪
    及洗錢防制法第14條第1項、第2條第2款之洗錢罪。　
㈡、按共同實施犯罪行為之人，在合同意思範圍以內，各自分擔
    犯罪行為之一部，相互利用他人之行為，以達其犯罪之目的
    者，即應對於全部所發生之結果，共同負責。而共同正犯之
    成立，祇須具有犯意之聯絡及行為之分擔，既不問犯罪動機
    起於何人，亦不必每一階段犯行，均須參與。又共同正犯之
    意思聯絡，原不以數人間直接發生者為限，若有間接之聯絡
    者，亦包括在內，如甲分別邀約乙、丙犯罪，雖乙、丙間彼
    此並無直接之聯絡，亦無礙於其為共同正犯之成立。是以，
    行為人參與構成要件行為之實施，並不以參與構成犯罪事實
    之全部或始終參與為必要，即使僅參與構成犯罪事實之一部
    分，或僅參與某一階段之行為，亦足以成立共同正犯。經查
    ，被告2人雖非親自向告訴人等6人實施訛詐，而未自始至終
    參與各階段之犯行，然被告2人於詐欺集團擔任「車手」，
    依指示收取經提領之告訴人等6人遭詐騙款項後，上繳給不
    詳之詐欺集團成員，藉此製造資金斷點，隱匿特定犯罪所得
    去向，被告2人與詐欺集團其他成員間既為詐騙告訴人等6人
    而彼此分工，堪認渠等係在合同意思範圍內，各自分擔犯罪
    行為之一部，並相互利用他人之行為，以達犯罪之目的，從
    而被告2人與朱韻如、「潮霖資產黃浩偉」、「陳柏宇」等
    所屬詐欺集團成員間就上開犯行，彼此間有犯意聯絡及行為
    分擔，為共同正犯。　　
㈢、次按，行為人以一參與詐欺犯罪組織，並分工加重詐欺行為
    ，同時觸犯參與犯罪組織罪及加重詐欺取財罪，雖其參與犯
    罪組織之時、地與加重詐欺取財之時、地，在自然意義上非
    完全一致，然二者仍有部分合致，且犯罪目的單一，依一般
    社會通念，認應評價為一罪方符合刑罰公平原則，應屬想像
    競合犯。又倘若行為人於參與犯罪組織之繼續中，先後加重
    詐欺數人財物，因行為人僅為一參與組織行為，侵害一社會
    法益，應僅就首次犯行論以參與犯罪組織罪及加重詐欺罪之
    想像競合犯，而其後之犯行，乃為其參與組織之繼續行為，
    為避免重複評價，當無從將一參與犯罪組織行為割裂再另論
    一參與犯罪組織罪，而與其後所犯加重詐欺罪從一重論處之
    餘地（最高法院107年度台上字第1066號判決意旨參照）。
    又行為人於參與同一詐欺集團之多次加重詐欺行為，因部分
    犯行發覺在後或偵查階段之先後不同，肇致起訴後分由不同
    之法官審理，為裨益法院審理範圍明確，以利事實認定，即
    應以數案中「最先繫屬於法院之案件」為準，亦即以「該案
    件」中之「首次」加重詐欺犯行與參與犯罪組織罪論以想像
    競合犯（最高法院109年度台上字第4543號判決意旨參照）
    。被告辛○○參與該詐欺集團犯罪組織，與該詐欺集團成員共
    同詐欺附表編號1所示之告訴人甲○○，而告訴人甲○○之款項
    匯入後，旋遭朱韻如提領並轉交辛○○取款，以製造金流斷點
    ，掩飾、隱匿上開詐欺犯罪所得之去向，故被告辛○○首次參
    與犯罪組織之行為、加重詐欺取財之行為相互間均有部分合
    致，被告辛○○自係以一行為犯參與犯罪組織罪、三人以上共
    同詐欺取財罪、一般洗錢罪，為想像競合犯，應依刑法第55
    條前段規定，從一重論以3人以上共同詐欺取財罪處斷；至
    被告丁○○參與詐欺集團犯罪組織之行為，業經其前案首次加
    重詐欺犯行所包攝，已如前述，本案自不再重複評價，是被
    告丁○○就附表編號1至編號6所為，被告辛○○就附表編號2至
    編號6所為，均係以一行為同時觸犯3人以上共同詐欺取財罪
    、一般洗錢罪，同為想像競合犯，亦應依刑法第55條前段規
    定，從一重論以3人以上共同詐欺取財罪處斷。
㈣、被告2人就附表編號1至編號6所示6次詐欺取財犯行間，犯意
    各別，行為互殊，被害人不同，自應分論併罰。
㈤、被告2人與共同正犯朱韻如、「潮霖資產黃浩偉」、「陳柏宇
    」等人所屬詐欺集團成員間，係基於單一決意而觸犯上開數
    罪名，為想像競合犯，應依刑法第55條之規定，從一重之3
    人以上共同犯詐欺取財罪處斷。又想像競合犯之處斷刑，本
    質上係「刑之合併」。其所謂從一重處斷，乃將想像競合犯
    組成之評價上數罪，合併為科刑一罪，其所對應之刑罰，亦
    合併其評價上數罪之數法定刑，而為一個處斷刑。易言之，
    想像競合犯侵害數法益者皆成立犯罪，論罪時必須輕、重罪
    併舉論述，同時宣告所犯各罪名，包括各罪有無加重、減免
    其刑之情形，亦應說明論列，量刑時併衡酌輕罪部分量刑事
    由，評價始為充足，然後依刑法第55條前段規定「從一重處
    斷」，非謂對於其餘各罪可置而不論。因此，法院決定處斷
    刑時，雖以其中最重罪名之法定刑作為裁量準據，惟於裁量
    其輕重時，仍應將輕罪合併評價在內（最高法院108年度台
    上字第4405、4408號判決意旨參照）。經查，被告丁○○於本
    院準備程序及審理、被告辛○○於本院審理時均已坦承本案之
    洗錢罪犯行，依洗錢防制法第16條第2項「犯前2條之罪，在
    偵查或審判中自白者，減輕其刑」之規定，原應減輕其刑，
    惟被告2人於本案所為犯行已從一重之刑法3人以上共同犯詐
    欺取財罪處斷，依上開說明，由本院依刑法第57條量刑時，
    一併衡酌該部分減輕其刑事由，附此敘明。　　
㈥、爰各以行為人之責任為基礎，審酌被告2人均正值青壯，非無
    工作能力賺取所需，然不知守法慎行正道取財，被告辛○○輕
    信網路徵才廣告為謀取不法報酬加入詐欺集團，收取詐欺款
    項轉交被告丁○○，被告丁○○再轉交詐欺款項予所屬詐欺集團
    成員以製造金流斷點，隱匿上開詐欺所得去向，助長原已猖
    獗之詐騙歪風，嚴重危害被害人財產及社會金融秩序，所為
    非是，應予嚴厲非難，惟考量被告丁○○於本院準備、審理程
    序均坦承犯行、被告辛○○於審理中終能坦認過錯，均符合洗
    錢罪之減輕其刑事由，並未實際參與全程詐騙行為，僅分別
    擔任基層取款、收款工作而非詐欺集團之核心成員，暨被告
    辛○○與告訴人庚○○達成和解，並已支付頭期款項，被告丁○○
    均未與告訴人和解及賠償，兼衡被告丁○○自述高職畢業之智
    識程度，前從事賣小吃工作，已婚有2名未成年子女，入監
    前與父母、太太、小孩、哥哥同住，經濟狀況普通；被告辛○○自述國中畢業，無業，離婚有2名未成年子女，目前懷孕
    中，與2個小孩同住，經濟來源靠政府補助，經濟狀況勉持
    ，有低收入戶證明等一切情狀，分別量處如主文所示之刑，
    並定其應執行刑。　　　　
㈦、末查，106年4月19日修正公布之組織犯罪防制條例第3條第3
    項固規定：「犯第1項之罪者，應於刑之執行前，令入勞動
    場所，強制工作，其期間為3年。」（嗣107年1月3日修正公
    布第3條，但本項並未修正），然就受處分人之人身自由所
    為限制，違反憲法比例原則及憲法明顯區隔原則之要求，與
    憲法第8條保障人身自由之意旨不符，業經司法院釋字第812
    號解釋宣告自本解釋公布之日（110年12月10日）起失其效
    力，是就被告辛○○所犯參與犯罪組織罪部分，法院並毋須審
    酌是否宣告強制工作，併此敘明。
三、沒收：
㈠、按犯罪所得，屬於犯罪行為人者，沒收之。但有特別規定者
    ，依其規定。前二項之沒收，於全部或一部不能沒收或不宜
    執行沒收時，追徵其價額。犯罪所得已實際合法發還被害人
    者，不予宣告沒收或追徵；宣告沒收或追徵，有過苛之虞，
    得不宣告或酌減之，刑法第38條之1第1項、第3項、第5項、
    第38條之2第2項分別定有明文。又犯罪所得及追徵之範圍與
    價額，認定顯有困難時，得以估算認定之，刑法第38條之2
    第1項前段亦有規明。另犯罪所得之沒收或追徵，在剝奪犯
    罪行為人之實際犯罪所得，其重點置於所受利得之剝奪，故
    無利得者自不生剝奪財產權之問題，是2人以上共同犯罪，
    關於犯罪所得之沒收、追徵，應各按其實際利得數額負責，
    並非須負連帶責任。
㈡、經查，被告辛○○於本案之犯罪所得為1萬元，業據其於警詢、
    偵訊時自承在卷（7717號偵字卷第27頁、第130頁背面），
    惟考量其於本院審理時已與告訴人唐正龍成立和解，並已給
    付頭期款1萬5千元，是本院認被告辛○○與告訴人唐正龍就本
    件所達成之和解，已達到沒收制度剝奪被告犯罪所得之立法
    目的，如就此部分再諭知沒收被告辛○○上揭犯罪所得，將使
    其承受過度之不利益，顯屬過苛，亦不予宣告沒收或追徵，
    均附此敘明。
㈢、至被告丁○○部分，因無客觀證據資料認定其本案犯罪所得，
    僅得依刑法第38條之2第1項前段規定估算之。被告辛○○收取
    款項後轉交予被告丁○○，可知被告丁○○犯罪層級較被告辛○○
    為高，核諸一般人願鋌而走險、甘冒刑責參與詐騙犯行，所
    圖者不外乎是可輕鬆獲得鉅額報酬，殊難想像被告丁○○在未
    談妥固定抽成比例，甚至在未分得任何犯罪所得之情事下，
    甘冒刑罰而參與本案犯行，故參酌詐欺集團犯罪分工方式，
    被告丁○○所分配之犯罪所得至少應不低於被告辛○○較為合理
    ，依罪證有疑利於被告原則，認被告丁○○本案之犯罪所得估
    算為1萬元，並應依刑法第38條之1第1項、第3項規定宣告沒
    收、追徵。　　　　　　
據上論斷，應依刑事訴訟法第299條第1項前段，判決如主文。　
本案經檢察官王遠志提起公訴，檢察官陳昭德、陳亭宇到庭執行
職務。
中　　華　　民　　國　　111 　年　　11 　 月　　22　　日
                  刑事第八庭  審判長法　官  楊數盈
　　　　　　　　　                  法  官  江宜穎
　　　　　　　　　                  法  官　崔恩寧
以上正本證明與原本無異。
如不服本判決應於收受本判決後20日內向本院提出上訴書狀，上
訴書狀應敘述具體理由。上訴書狀未敘述上訴理由者，應於上訴
期間屆滿後20日內補提理由書狀於本院（均須按他造當事人之人
數附繕本）「切勿逕送上級法院」。
告訴人或被害人如對於本判決不服者，應具備理由請求檢察官上
訴，其上訴期間之計算係以檢察官收受判決正本之日期為準。
中　　華　　民　　國　　111 　年　　11　　月　　22　　日
　　　　　　　　　　　　　        　書記官  陳采薇　　　
附錄本案論罪科刑法條：
刑法第339條之4第1項第2款
犯第339條詐欺罪而有下列情形之一者，處1年以上7年以下有期
徒刑，得併科1百萬元以下罰金：
二、三人以上共同犯之。
洗錢防制法第2條第2款
本法所稱洗錢，指下列行為：
二、掩飾或隱匿特定犯罪所得之本質、來源、去向、所在、所有
    權、處分權或其他權益者。
洗錢防制法第14條第1項
有第二條各款所列洗錢行為者，處7年以下有期徒刑，併科新臺
幣5百萬元以下罰金。
組織犯罪防制條例第3條第1項後段
發起、主持、操縱或指揮犯罪組織者，處3年以上10年以下有期
徒刑，得併科新臺幣1億元以下罰金；參與者，處6月以上5年以
下有期徒刑，得併科新臺幣1千萬元以下罰金。但參與情節輕微
者，得減輕或免除其刑。
附表：
編號 告訴人/被害人 詐欺時間及方式 匯款時間、地點、金額及匯入之帳戶 提領時間、地點及金額 交付上手時間、地點及金額 證　　據 主  文 1  甲○○ (告訴人) 該詐欺集團某成年成員於110年5月12日13時19分許撥打電話予甲○○，佯稱係其外甥，並要求借款云云，致甲○○陷於錯誤而為右列之匯款。 甲○○於110年5月13日11時42分許，在苗栗縣○○鄉○○路000號公館郵局臨櫃匯款13萬元至朱韻如所有之郵局帳戶。 110年5月13日14時39分許，在新竹市○區○○○街00號之光華街郵局臨櫃提領15萬元。 110年5月13日14時49分，在新竹市○區○○街00號OK超商旁交付15萬元。 郵政存款單、甲○○與詐騙集團對話紀錄截圖、金融機構聯防機制通報單、內政部警政署反詐騙諮詢專線紀錄表、苗栗縣警察局苗栗分局公館分駐所受理詐騙帳戶通報警示簡便格式表、受理各類案件紀錄表各1份(7717號偵字卷第58頁至第61頁、第94頁)。 丁○○犯三人以上共同詐欺取財罪，處有期徒刑壹年壹月。 辛○○犯三人以上共同詐欺取財罪，處有期徒刑壹年貳月。 2 己○○(告訴人) 該詐欺集團某成年成員於110年5月13日13時許撥打電話予己○○，佯稱係其姪子，並要求借款云云，致己○○陷於錯誤而為右列之匯款。 己○○於110年5月13日14時32分許，在新北市○○區○○街00○0號板橋江翠郵局，臨櫃匯款5萬元至朱韻如所有之郵局帳戶。   郵政存款單、己○○與詐騙集團對話紀錄截圖、新北市政府警察局海山分局文聖派出所金融機構聯防機制通報單、受（處）理案件證明單、受理詐騙帳戶通報警示簡便格式表、內政部警政署反詐騙諮詢專線紀錄表各1份(7717號偵字卷第64頁至第71頁)。 丁○○犯三人以上共同詐欺取財罪，處有期徒刑壹年壹月。 辛○○犯三人以上共同詐欺取財罪，處有期徒刑壹年壹月。 3  乙○○ (告訴人) 該詐欺集團某成年成員於110年5月13日9時49分許撥打電話予乙○○，佯稱係其叔叔的小孩，並要求借款云云，致乙○○陷於錯誤而為右列之匯款。 乙○○於110年5月13日11時許，在新北市○○區○○路0段000號台北富邦銀行土城分行，臨櫃匯款10萬元至朱韻如所有之玉山銀行帳戶。 110年5月13日15時9分許，在新竹市○區○○○街00○0號之玉山銀行臨櫃提領47萬元。 110年5月13日15時15分，新竹市○區○○○街00號全家便利商店交付47萬元。 台北富邦銀行匯款委託書（證明聯）/取款憑條、乙○○與詐騙集團通話紀錄截圖、金融機構聯防機制通報單、新北市政府警察局土城分局金城派出所受（處）理案件證明單、受理詐騙帳戶通報警示簡便格式表、內政部警政署反詐騙諮詢專線紀錄表各1份(7717號偵字卷第51頁至第56頁)。 丁○○犯三人以上共同詐欺取財罪，處有期徒刑壹年壹月。 辛○○犯三人以上共同詐欺取財罪，處有期徒刑壹年壹月。  4  丙○○ (告訴人) 該詐欺集團某成年成員於110年5月13日14時14分許撥打電話予丙○○，佯稱係其外甥，並要求借款云云，致丙○○陷於錯誤而為右列之匯款。  丙○○於110年5月13日14時14分許，在臺中市○區○○路0段00號上海商業儲蓄銀行台中分行，臨櫃匯款37萬元至朱韻如所有之玉山銀行帳戶。   上海商業儲蓄銀行匯出匯款申請書、丙○○與詐騙集團對話紀錄截圖、臺中市政府警察局第六分局永福派出所受理各類案件紀錄表、受理詐騙帳戶通報警示簡便格式表內政部警政署反詐騙諮詢專線紀錄表各1份(7717號偵字卷第74頁、第76頁、第78頁)。 丁○○犯三人以上共同詐欺取財罪，處有期徒刑壹年貳月。 辛○○犯三人以上共同詐欺取財罪，處有期徒刑壹年貳月。  5  庚○○ (告訴人) 該詐欺集團某成年成員於110年5月13日9時52分許撥打電話予庚○○，佯稱係其外甥，並要求借款云云，致庚○○陷於錯誤而為右列之匯款。 庚○○於110年5月13日14時43分許，在南投縣○○鎮○○路00號元大銀行，臨櫃匯款28萬元至朱韻如所有之玉山銀行帳戶。 110年5月13日15時32分許，在新竹市○區○○○街00○0號之玉山銀行自動櫃員機提領5萬元。 110年5月13日15時54分，在新竹市○區○○街00號OK超商旁交付15萬元。 金融機構聯防機制通報單2份、洪碧蓮元大銀行存摺內頁及封面、南投縣政府警察局草屯分局草屯派出所受理各類案件紀錄表、受（處）理案件證明單各1份(7717號偵字卷第82頁背面至第85頁)。 丁○○犯三人以上共同詐欺取財罪，處有期徒刑壹年貳月。 辛○○犯三人以上共同詐欺取財罪，處有期徒刑壹年。     110年5月13日15時33分許，在新竹市○區○○○街00○0號之玉山銀行自動櫃員機提領5萬元。        110年5月13日15時34分許，在新竹市○區○○○街00○0號之玉山銀行自動櫃員機提領5萬元。        110年5月13日18時9分許，操作網路銀行轉出5萬15元。        110年5月13日18時37分許，操作網路銀行轉出5萬15元。        110年5月13日19時23分許，操作網路銀行轉出3萬15元。     6  戊○○ (告訴人) 該詐欺集團某成年成員於110年5月13日9時44分許撥打電話予戊○○，佯稱係其姪子，並要求借款云云，致戊○○陷於錯誤而為右列之匯款。 戊○○於110年5月13日15時31分許，在高雄市某郵局，臨櫃匯款15萬元至朱韻如所有之郵局帳戶。 110年5月13日16時14分許，在新竹市○區○○路0段000號之南寮郵局臨櫃提領13萬元。 110年5月13日16時37分許，在新竹市○區○○路0段000號全聯福利中心前路口處交付28萬元。 郵政入戶匯款申請書、高雄市政府警察局三民第二分局陽明派出所受（處）理案件證明單、受理詐騙帳戶通報警示簡便格式表、金融機構聯防機制通報單各1份（7717號偵字卷第88頁至第90頁、第93頁）。 丁○○犯三人以上共同詐欺取財罪，處有期徒刑壹年壹月。 辛○○犯三人以上共同詐欺取財罪，處有期徒刑壹年壹月。     110年5月13日16時29分許，在新竹市○區○○路0段000號之南寮郵局自動櫃員機提領6萬元。        110年5月13日16時29分許，在新竹市○區○○路0段000號之南寮郵局自動櫃員機提領6萬元。        110年5月13日16時30分許，在新竹市○區○○路0段000號之南寮郵局自動櫃員機提領3萬元。